【裁判字號】    99,小抗,11
【裁判日期】    990831
【裁判案由】    返還借款
【裁判全文】
臺灣臺北地方法院民事裁定              99年度小抗字第11號
抗  告  人  甲○○
            乙○○
相  對  人  臺灣銀行股份有限公司
法定代理人  丁○○
訴訟代理人  丙○○
上列當事人間請求返還借款事件，對於民國99年7月13日本院99
年度北小字第1645號裁定提起抗告，本院裁定如下：
    主  文
抗告駁回。
抗告費用新臺幣壹仟元由抗告人負連帶負擔。
    理  由
一、抗告意旨略以：抗告人甲○○以其戶籍地在花蓮縣而非桃園
    縣，故本件應由花蓮地方法院管轄；抗告人乙○○則以其已
    將戶籍遷至臺北市，如須因開庭等往返桃園實有不便等語，
    均請求廢棄原裁定。
二、本件相對人起訴係主張訴外人王維君邀同訴外人張麗音、王
    恭良（已於91年10月30日死亡，為抗告人等之被繼承人）為
    連帶保證人向相對人借款，詎王維君未依約清償，爰依消費
    借貸及繼承法律關係向本院訴請抗告人等連帶清償，並主張
    兩造合意以本院為管轄法院。原審係以兩造間雖定有契約，
    合意以本院為第一審管轄法院，惟該契約係定型化條款，抗
    告人住所地均不在本院轄區，裁定將本件移送臺灣桃園地方
    法院管轄。
三、按共同訴訟之被告數人，其住所不在一法院管轄區域內者，
    各該住所地之法院俱有管轄權；二人以上為訴訟標的之權利
    或義務，為其所共同者，得為共同訴訟人，一同起訴或一同
    被訴，民事訴訟法第20條、第53條第1款分別定有明文。經
    查，抗告人甲○○住所地在花蓮縣，屬花蓮地方法院轄區，
    然原審共同被告王國鼎與抗告人乙○○於99年7月13日原審
    裁定前之住所地則在桃園地方法院轄區，此有戶籍資料附於
    原審卷內可稽，揆諸上開法條之規定，桃園地方法院及花蓮
    地方法院均有管轄權，是以原審將本件移送對共同被告其中
    二人具管轄權之桃園地方法院，尚無不合。抗告人乙○○雖
    稱其業將戶籍遷至臺北市，如至桃園地方法院應訴並不便利
    云云，然原審裁定時抗告人乙○○之住所尚於桃園縣，其係
    嗣後於99年7月26日始將戶籍遷至臺北市內湖區，有個人基
    本資料查詢表在卷可稽（本院卷第18頁），況抗告人與原審
    共同被告王國鼎係基於繼承關係共同繼承被繼承人王恭良之
    債務，就相對人返還借款之請求有無理由，自以合一確定為
    妥當，不宜分別由不同法院裁判，於各繼承人住所地不同時
    ，勢必僅能擇一移送，無從兼顧各繼承人之意願，原審裁定
    移送之桃園地方法院既非無管轄權之法院，抗告意旨僅以桃
    園並非其住所地為由指摘原裁定不當，求為廢棄，為無理由
    ，應予駁回。
三、據上論結，本件抗告為無理由，依民事訴訟法第436 條之32
    第2 項、第3 項及第495 條之1 第1 項準用第449 條第1 項
    、第436 條之19第1 項、第95條、第85條第2 項，裁定如主
    文。
中    華    民    國    99    年    8    月    31    日
              民事第三庭  審判長法  官  郭美杏
                                法  官  魏式瑜
                                法  官  陳怡雯
以上為正本係照原本作成。
本裁定不得再為抗告。
中    華    民    國    99    年    8    月    31    日
                                書記官  鄭美華

司法院資訊處製作；財團法人民間司法改革基金會備份。
